# 取消股份支付形成的其他资本公积可以转增资本吗？如果转增需要交税吗？

提问人：caiyanfayu 时间：2017-01-16 01:43:22
如题，请教各位老师

回答人：chenyiwei
这部分资本公积的明细也是“资本公积——资本溢价或股本溢价”，包括与该项股份支付相关的以前年度累积形成的资本公积也应在股份支付取消时从“其他资本公积”转入“资本溢价或股本溢价”，转入后可用于转增资本。